【裁判字號】    91,交訴,157
【裁判日期】    920109
【裁判案由】    過失致死
【裁判全文】
臺灣彰化地方法院刑事判決                        九十一年度交訴字第一五七號
    公  訴  人  臺灣彰化地方法院檢察署檢察官
    被      告  甲○○  男  三.
右列被告因過失致死案件，經檢察官聲請簡易判決處刑（九十一年度偵字第五七四三
號），本院員林簡易庭認為不宜，本院審理判決如左：
    主      文
甲○○因過失致人於死，處有期徒刑月，如易科罰金，以佰元折算壹日。
    事      實
一、甲○○於民國九十一年七月十八日下午一時許，駕駛車號八Ｌ─八五二二號自小
    客車，沿彰化縣大村鄉村○村○○路，由南往北方向行駛，途經中山路二段與中
    正東路之交岔路口以北七公尺處時，本應注意行車速度，在市區道路，時速不得
    超過五十公里，及汽車行駛時，駕駛人應注意車前狀況，隨時採取必要之安全措
    施，而依當時情形，又無不能注意之情事，竟疏於注意，猶以時速約六十公里之
    速度超速行駛於內側車道，適行人顧彩賢在設有行人穿越道，未依規定由行人穿
    越道穿越道路，而自該路口以北七公尺處由西向東方向，穿越中山路，擅自進入
    快車道，並闖紅燈，迨甲○○發現已閃避不及，而以車頭撞擊顧彩賢，致使顧彩
    賢受有雙側額葉顱內出血，肇事後，甲○○隨即於犯罪被發覺前，至上開路口旁
    之彰化縣警察局員林分局村上派出所自首，而顧彩賢經送醫後仍於同日下午四時
    十分許不治死亡。
二、案經甲○○於處理本案之彰化縣警察局員林分局村上分駐所警員未發覺肇事者前
    自首及接受裁判，暨彰化縣警察局員林分局報請相驗後，由臺灣彰化地方法院檢
    察署檢察官自動檢舉偵查起訴。
    理      由
一、右揭犯罪事實，業據被告甲○○分別於警訊、偵訊及本院審理中供承不諱，核與
    證人即當時在現場被害人顧彩賢之女丙○○於警詢、偵訊及本院審理中證述之情
    節相符，並有道路交通事故調查報告表、現場及屍體照片十張附卷可稽。另本件
    車禍被害人確係因本件車禍受傷死亡之事實，亦經臺灣彰化地方法院檢察署檢察
    官督同檢驗員相驗屬實，有財團法人彰化基督教醫院法醫參考病歷摘要、相驗筆
    錄、相驗屍體證明書、驗斷書可憑，被告駕車肇事致被害人死亡，應已明確。
二、按行車速度，應依標誌之規定，無標誌或標線者，在市區道路時速不得超過五十
    公里；又汽車行駛時，駕駛人應注意車前狀況，並隨時採取必要之安全措施，道
    路交通安全規則第九十三條第一項第一款前段及第九十四條第三項分別定有明文
    。被告考領有適當之駕駛執照，已經本院審核無訛及道路交通事故調查報告表載
    明，其當熟知上揭規定，且當時依其情況，又非不能注意，竟疏不注意，超速行
    駛，以致肇事，其有過失至明。再者，本件車禍經檢察官送請臺灣省彰化區車輛
    行車事故鑑定委員會鑑定，亦認「甲○○駕駛自用小客車超速行駛，為肇事次因
    」，此有上開鑑定委員會九十一年十二月九日彰鑑字第九一０七九二號鑑定書函
    在卷可稽。再如檢察官相驗所見，被害人確因本件車禍致引起雙側額葉顱內出血
    死亡，則被告過失駕車肇事行為，與被害人死亡結果間，自具有相當因果關係，
    從而，被告過失致人於死犯行，洵堪認定。
三、核被告甲○○所為，係犯刑法第二百七十六條第一項之過失致人於死罪。被告於
    犯罪後，即於該管公務員發覺前，向彰化縣警察局員林分局村上派出所自首，有
    彰化縣警察局員林分局受理各類案件紀錄表一紙在卷可稽，應依刑法第六十二條
    前段規定減輕其刑。再者「行人穿越道路，在設有行人穿越道者，必須經由行人
    穿越道穿越，不得在一百公尺範圍內穿越道路」、「在設有劃分島之路段，不得
    穿越道路」、「行人穿越道設有行人穿越專用號誌者，應依號誌之指示迅速穿越
    」，此觀交通安全規則第一百三十四條第一項第一款、第二款、第四款之規定自
    明。被害人未依規定經由行人穿越道穿越，自彰化縣大村鄉村○村○○路二段與
    中正東路之交岔路口以北七公尺處，由西向東跨過分向島穿越道路，擅自進入快
    車道，並闖紅燈等情，業據證人丙○○證述在卷，核與被告供述之情節相符，復
    有道路交通事故調查報告表及現場照片四張在卷可憑，被告係汽車駕駛人，在快
    車道上駕車行駛，因被害人不依規定，擅自進入快車道，已如前述，致被害人死
    亡，應再依道路交通管理處罰條例第八十六條第二項之規定，遞減輕其刑。爰審
    酌被告素行、行為所生之危害、肇事之情節、過失程度、犯後之態度，並已償付
    被害人家屬達成和解，取得諒解等一切情狀，量處如主文所示之刑，併諭知易科
    罰金折算標準。又被告前因傷害等案件，經本院判處有期徒刑三月確定，八十六
    年七月十六日執行完畢，對本案而言雖未構成累犯，然被告又因毀損等案件，經
    台灣高等法院台中分院於九十一年九月二十五日判處應執行有期徒刑九月，尚未
    執行，有台灣高等法院被告全國前案紀錄表在卷可稽，本院認所宣告之刑不宜宣
    告緩刑。
據上論斷，應依刑事訴訟法第四百五十二條、第二百九十九條第一項前段，道路交通
管理處罰條例第八十六條第二項，刑法第二百七十六條第一項、第六十二條前段、第
四十一條第一項前段，罰金罰鍰提高標準條例第一條前段、第二條，判決如主文。
本案經檢察官乙○○到院執行職務。
中      華      民      國    九十二    年      一      月      九      日
                                    臺灣彰化地方法院交通法庭
                                        法      官  李  水  源
右正本證明與原本無異。
如不服本判決，應於判決送達後十日內向本院提出上訴狀( 須附繕本 )。
                                        法院書記官  廖  建  興
中      華      民      國    九十二    年      一      月     十四     日
附錄本案論罪科刑法條全文
刑法第二百七十六條
因過失致人於死者，處二年以下有期徒刑、拘役或二千元以下罰金。
從事業務之人，因業務上之過失犯前項之罪者，處五年以下有期徒刑或拘役，得併科
三千元以下罰金。


司法院資訊處製作；財團法人民間司法改革基金會備份。
